【裁判字號】    98,訴,1513
【裁判日期】    990111
【裁判案由】    違反毒品危害防制條例
【裁判全文】
臺灣屏東地方法院刑事判決              98年度訴字第1513號
公  訴  人  台灣屏東地方法院檢察署檢察官
被      告  甲○○
上列被告因違反毒品危害防制條例案件，經檢察官提起公訴（
98年度毒偵字第1338號、第1462號），因被告就被訴事實為有罪
之陳述，經本院告知簡式審判程序意旨，並聽取公訴人及被告之
意見後，本院合議庭裁定由受命法官獨任依簡式審判程序審理，
判決如下：
    主  文
甲○○施用第二級毒品，累犯，處有期徒刑肆月；又施用第一級
毒品，累犯，處有期徒刑柒月；又施用第二級毒品，累犯，處有
期徒刑肆月；又施用第一級毒品，累犯，處有期徒刑柒月，扣案
沾黏海洛因成分之注射針筒及藥鏟各壹支均沒收銷燬。應執行有
期徒刑壹年肆月，扣案沾黏海洛因成分之注射針筒及藥鏟各壹支
均沒收銷燬。
    事  實
一、甲○○前因施用毒品案件，經本院88年度毒聲字第1552號裁
    定令入勒戒處所施予觀察、勒戒，於民國88年7 月22日入勒
    戒所執行，因有繼續施用毒品傾向，經本院88年度毒聲字第
    1767號裁定令入戒治處所施予強制戒治，88年9 月1 日轉入
    執行戒治，嗣經本院以88年度毒聲字第2749號裁定停止戒治
    ，所餘期間付保護管束，於89年1 月6 日出戒治所，於89
    年8 月20日戒治期滿（未經撤銷停止戒治）執行完畢。又其
    前於92年因違反槍砲彈藥刀械管制條例案件，經本院92年度
    簡字第233 號判處有期徒刑4 月；95年間因違反毒品危害防
    制條例案件，經本院95年度訴字第403 號判處有期徒刑1 年
    6 月、1 年2 月，應執行有期徒刑2 年6 月確定，嗣經本院
    96年度聲減字第460 號裁定減刑，並定應執行刑有期徒刑1
    年3 月，接續執行，於95年4 月13日入監，96年10月16日縮
    短刑期假釋出監並付保護管束，96年10月27日期滿未經撤銷
    假釋執行完畢。明知海洛因及甲基安非他命分屬第一、二級
    毒品，不得持有及施用，仍基於施用第一、二級毒品之犯意
    ，於：（一）98年6 月7 日在屏東縣西門鄉17號4 樓，以將
    海洛因加水置於針筒後注入體內之方式，施用第一級毒品海
    洛因1 次；另以將甲基安非他命置於玻璃球管吸食器內以火
    燒烤後，吸食所產生煙霧之方式，施用第二級毒品甲基安非
    他命1 次。嗣於98年6 月7 日11時30分許，在上址前為警盤
    查後，經其同意採尿送驗，檢出海洛因代謝後之嗎啡、甲基
    安非他命陽性反應。（二）98年8 月15日在屏東縣恆春鎮○
    ○路旁，以同法施用第二級毒品甲基安非他命1 次；另於98
    年8 月16日12時許，在屏東縣恆春鎮台26線與鞍山巷口，以
    同法施用第一級毒品海洛因1 次。嗣於98    年8月16日13
    時許，在屏東縣恆春鎮台26線與鞍山巷口為警查獲其持有注
    射針筒、藥鏟各1 支，經警對其採尿送驗，檢出海洛因代謝
    後之嗎啡、甲基安非他命陽性反應，始循線查悉上情。
二、案經屏東縣政府警察局恆春分局報告台灣屏東地方法院檢察
    署檢察官偵查起訴。
    理  由
一、本件被告所犯係死刑、無期徒刑、最輕本刑為3 年以上有期
    徒刑以外之罪，其於本院準備程序中就前揭被訴事實為有罪
    之陳述，經受命法官告知簡式審判程序之旨，並聽取其與公
    訴人之意見後，本院認無不得或不宜改依簡式審判程序進行
    之處，爰依刑事訴訟法第273 條之1 第1 項、第284 條之1
    ，本院合議庭裁定由受命法官獨任依簡式審判程序審理；又
    簡式審判程序之證據調查，依刑事訴訟法第273 條之2 規定
    ，不受同法第159 條第1 項審判外陳述排除之限制，再被告
    對於卷內之各項證據，亦不爭執證據能力，故卷內所列之各
    項證據，自得作為證據，合先敘明。
二、前揭施用第一級毒品海洛因及第二級毒品甲基安非他命之犯
    罪事實，業據被告甲○○於本院審理時自承不諱，復有台灣
    檢驗科技股份有限公司濫用藥物尿液檢驗報告2 紙、扣案之
    注射針筒及藥鏟各1 支在卷足憑。足認被告自白施用海洛因
    及甲基安非他命與事實相符，應可採信。
三、按海洛因及甲基安非他命分別為毒品危害防制條例第2 條第
    2 項第1 款、第2 款規定之第一級、第二級毒品，除法律另
    有規定者外，不得持有、施用。核被告甲○○所為，係犯毒
    品危害防制條例第10條第1 項之施用第1 級毒品罪，及同條
    第2 項之施用第2 級毒品罪。其施用前持有海洛因及甲基安
    非他命之低度行為，應各為施用之高度行為所吸收，均不另
    論罪。被告所先後施用第1 級毒品海洛因2 次及第2 級毒品
    甲基安非他命2 次之犯行，犯意各別，構成要件不同，應分
    別論以4 罪，合併處罰。又被告前於92年因違反槍砲彈藥刀
    械管制條例案件，經本院92年度簡字第233 號判處有期徒刑
    4 月；95年間因違反毒品危害防制條例案件，經本院95年度
    訴字第403 號判處有期徒刑1 年6 月、1 年2 月，應執行有
    期徒刑2 年6 月確定，嗣經本院96年度聲減字第460 號裁定
    減刑，並定應執行刑有期徒刑1 年3 月，接續執行，於95年
    4 月13日入監，96年10月16日縮短刑期假釋出監並付保護管
    束，96年10月27日期滿未經撤銷假釋執行完畢等情，有台灣
    高等法院被告全國前案紀錄表1 份附卷足按。其於5 年以內
    再故意犯本件有期徒刑以上之罪，依刑法第47條第1 項規定
    ，應論以累犯，並加重其刑。
四、爰審酌被告甲○○之年齡、品行、智識程度、犯罪手段、對
    於法益侵害之程度，被告曾因施用毒品而經法院裁定施以觀
    察、勒戒及戒治，又犯本件施用毒品犯行，雖其欠缺悔悟、
    遷善之決心，然因施用毒品僅係戕害其自己身心並無加害他
    人，且本件施用毒品次數4 次等一切情狀，分別量處如主文
    所示之刑，並定其應執行刑。
五、扣案之注射針筒及藥鏟各1 支，業經被告自承用以供施用第
    一級毒品犯罪使用，針筒及藥鏟內所沾黏之海洛因，顯已析
    離不易，此觀卷附法務部調查局93年3 月19日調科壹字第09
    300113060 號函文意旨自明，應與所沾黏之毒品併同處分，
    依毒品危害防制條例第18條第1 項前段，沒收銷燬之。
據上論斷，應依刑事訴訟法第273 條之1 第1 項、第299 條第1
項前段，毒品危害防制條例第10條第1 項、第2 項、第18條第1
項前段，刑法第11條、第47條第1 項、第51條第5 款，判決如主
文。
本案經檢察官李秀玲到庭執行職務
中    華    民    國    99    年    1     月    11    日
                  刑事第二庭      法  官  簡光昌
以上正本證明與原本無異。
如不服本判決應於收受本判決送達後10日內向本院提出上訴書狀
，其未敘述上訴理由者，並得於提起上訴後20日內向本院補提理
由書狀（均須按他造當事人之人數附繕本）「切勿逕送上級法院
」。
中    華    民    國    99    年    1     月    11    日
                                  書記官  黃佳惠
附錄法條：
毒品危害防制條例第10條
施用第一級毒品者，處 6 月以上 5 年以下有期徒刑。
施用第二級毒品者，處 3 年以下有期徒刑。

司法院資訊處製作；財團法人民間司法改革基金會備份。
